臺灣新竹地方法院刑事宣示判決筆錄　　100年度審易字第367號
公　訴　人　臺灣新竹地方法院檢察署檢察官
被　　　告　林佾弘
指定辯護人　本院公設辯護人　林建和
上列被告因竊盜案件，經檢察官提起公訴（100 年度偵字第1896
號），檢察官聲請改依協商程序而為判決，本院於中華民國100
年5 月31日下午4 時在本院刑事第八法庭宣示判決，出席職員如
下：
　　　　　　　　　　　　　　　　　法　官　楊惠芬
　　　　　　　　　　　　　　　　　書記官　張懿中
　　　　　　　　　　　　　　　　　通　譯　宋采昱
法官起立朗讀判決主文、犯罪事實要旨、處罰條文、附記事項及
告以上訴限制、期間並提出上訴狀之法院，且諭知記載其內容：
一、主  文
    林佾弘犯踰越安全設備竊盜罪，累犯，處有期徒刑拾月。
二、犯罪事實要旨：
（一）林佾弘前曾於民國94年間因竊盜案件，經本院於95年3 月
      29日以94年度易字第722 號判處有期徒刑8 月確定，其於
      95年3 月29日入監執行，於95年10月4 日期滿執行完畢。
      其又於95年間因偽造文書案件，經本院於96年4 月27日以
      95年度竹簡622 號判處有期徒刑3 月，於96年6 月12日確
      定。嗣上開2 案件經本院於96年8 月31日以96年度聲減字
      第1964號裁定分別減刑為有期徒刑4 月及1 月又15日，應
      執行有期徒刑5 月又15日確定，已無殘刑須再予執行，而
      於96年7 月16日中華民國九十六年罪犯減刑條例生效之日
      執行完畢（最高法院97年度臺非字第302 號、第360 號、
      98年度臺上字第1386號判決意旨參照）。
（二）詎林佾弘仍不知悔改，基於意圖為自己不法所有之犯意，
      於99年4 月23日上午9 、10時許，至羅惠娟位於新竹市○
      ○區○○街297 巷28號之住處，趁羅惠娟不在家之際，從
      該址1 樓旁之電箱攀爬至2 樓，徒手將未上鎖之2 樓玻璃
      氣窗打開，再自窗外攀爬而踰越屬安全設備之該玻璃氣窗
      後侵入該屋內（無故侵入他人住宅部分未據告訴），徒手
      竊取羅惠娟所有並置於2 樓房間之現金新臺幣18000 元、
      黃金項鍊2 條、黃金手鍊2 條、黃金戒指8 只及黃金鎖片
      10片得手後，隨即離去。迨於同日16時許，羅惠娟返家發
      覺遭竊，乃報警處理，經員警勘查現場，在屋內某塊獎牌
      上採得指紋3 枚，經送內政部警政署刑事警察局鑑驗結果
      ，與林佾弘存檔之右環指、右食指及右中指指紋相符，而
      循線查悉上情。
三、查被告林佾弘行為後，刑法第321 條業於100 年1 月10日修
    正，並經總統於100 年1 月26日以華總一義字第1000001556
    1 號令公布生效，自100 年1 月28日起施行。而按行為後法
    律有變更者，適用行為時之法律，但行為後之法律有利於行
    為人者，適用最有利於行為人之法律，現行刑法第2 條第1
    項定有明文。而修正前刑法第321 條第1 項規定：「犯竊盜
    罪而有下列情形之一者，處六月以上五年以下有期徒刑：一
    、於夜間侵入住宅或有人居住之建築物、船艦或隱匿其內而
    犯之者。」修正後則規定：「犯竊盜罪而有下列情形之一者
    ，處六月以上五年以下有期徒刑，得併科新臺幣十萬元以下
    罰金：一、侵入住宅或有人居住之建築物、船艦或隱匿其內
    而犯之者。」是以法定本刑增訂罰金刑，且第1 款將「於夜
    間侵入」之時間要素刪除，即不論何時侵入住居竊盜，均為
    加重竊盜類型，從而此修正涉及科刑規範變更，自有新舊法
    比較之必要。本件被告所為踰越安全設備竊盜犯行若適用舊
    法，因係日間侵入上開住宅，不該當同條項第1 款之加重類
    型，且法定刑為處六月以上五年以下有期徒刑，若適用新法
    ，則會構成同條項第1 款之加重竊盜罪，且法定刑為處六月
    以上五年以下有期徒刑，尚得併科新臺幣十萬元以下之罰金
    ，顯見適用舊法較有利於被告，是本件經比較新舊法結果，
    應依刑法第2 條第1 項前段規定，適用被告行為時即修正前
    之刑法第321 條予以論處（同條項第2 款並未修正）。
四、處罰條文：
    刑法第2 條第1 項前段、修正前第321 條第1 項第2 款、第
    47條第1 項。
五、協商判決除有刑事訴訟法第四百五十四條之四第一項第一款
    於本訊問程序終結前，被告撤銷協商合意或檢察官撤回協商
    聲請者；第二款被告協商之意思非出於自由意志者；第四款
    被告所犯之罪非第四百五十五條之二第一項所定得以協商判
    決者；第六款被告有其他較重之裁判上一罪之犯罪事實者；
    第七款法院認應諭知免刑或免訴、不受理者情形之一，及違
    反同條第二項「法院應於協商合意範圍內為判決；法院為協
    商判決所科之刑，以宣告緩刑或二年以下有期徒刑、拘役或
    罰金為限」之規定者外，檢察官與被告均不得上訴。
六、如有前項得上訴之情形，得自收受宣示判決筆錄送達之日起
    10日內，向本院提出上訴書狀，上訴於第二審法院。
中    華    民    國   100    年    5     月    31    日
                  刑事第九庭    書記官    張懿中
                                法  官    楊惠芬
以上筆錄正本係照原本作成。
中    華    民    國   100    年    5     月    31    日
                                書記官    張懿中
附錄本案論罪科刑法條：
修正前刑法第321 條：
犯竊盜罪而有左列情形之一者，處六月以上五年以下有期徒刑：
一、於夜間侵入住宅或有人居住之建築物、船艦或隱匿其內而犯
    之者。
二、毀越門扇、牆垣或其他安全設備而犯之者。
三、攜帶兇器而犯之者。
四、結夥三人以上而犯之者。
五、乘火災、水災或其他災害之際而犯之者。
六、在車站或埠頭而犯之者。
前項之未遂犯罰之。